【裁判字號】    92,簡抗,4
【裁判日期】    921022
【裁判案由】    拆屋還地
【裁判全文】
臺灣新竹地方法院民事裁定  九十二年度簡抗字第四號
    抗  告  人  甲○○
    訴訟代理人  郭杞堂律師
    相  對  人  乙○○
    訴訟代理人  洪大明律師
右當事人間拆屋還地事件，抗告人對於中華民國九十二年八月十三日臺灣新竹地方法
院九十年度竹簡字第三○八號裁定提起抗告，本院裁定如左：
    主      文
抗告駁回。
抗告費用由抗告人負擔。
      理      由
一、抗告意旨略以：抗告人於民國九十年六月十三日提起本件拆屋還地之訴，其中訴
    之聲明第一項係請求相對人將佔用抗告人土地之建物拆除（位置及面積以實測為
    準），並將佔用之土地返還抗告人，案經審理並測量後，新竹市地政事務所已辦
    竣測量並函覆本院，另關於八十九年地籍重測之爭議，亦已由新竹市政府函覆已
    調處竣事，並依調處結果辦理登記，而相對人並未依土地法第五十九條之規定訴
    請司法機關處理，是系爭土地已為確定登記之土地，原不復存在界址之爭議。雖
    相對人嗣後於九十一年十月三十一日另提出確認界址之訴，但因抗告人已起訴在
    先，而抗告人之訴實已包含確認兩造界址之範圍在內，兩造當事人復為同一，嗣
    後相對人另提出確認界址之訴，實已違反民事訴訟法第二百四十九條第一項第七
    款之不得更行起訴之規定甚明，原裁定認本件訴訟應以違反更行起訴之後訴訟為
    判斷基礎，自有未當，為此依法提出抗告，請求准許將原裁定廢棄等語。
二、按訴訟全部或一部之裁判，以他訴訟之法律關係是否成立為據者，法院得在他訴
    訟終結前以裁定停止訴訟程序。民事訴訟法第一百八十二條第一項定有明文。經
    查，抗告人係以其所有坐落新竹市○○段一○六四地號土地為相對人無權占用，
    起訴請求拆屋還地，及給付相當於租金之損害金。惟查，相對人因認其所有與抗
    告人所有上開土地相鄰之同段第一○六三地號土地，因地籍圖重測，發生土地位
    移，有界址不明之情形，且主張應依重測前之地籍原圖測繪，另行提起確定界址
    之訴，經本院新竹簡易庭九十一年度竹簡調字第六七號審理中，此業經原法院調
    卷查明屬實。又上開兩訴訟雖當事人均相同，惟訴訟標的不同（一訴認界址已確
    定，依確定之界址主張拆屋還地，另一訴則主張界址不明），兩訴訟之聲明顯不
    能代用，非同一事件。是則，本件兩造既對於相鄰土地之界址尚有爭執，相對人
    是否有無權占用抗告人所有土地之情形，自以前開確定界址之訴所判斷結果為依
    據，為避免裁判分歧，影響當事人之權益，原法院裁定本件訴訟於上開確定界址
    事件判決確定或和解、撤回前，停止訴訟程序，於法洵無不合。抗告意旨求予廢
    棄原裁定，為無理由，應予駁回。爰裁定如主文。
中      華      民      國    九十二    年      十      月    二十二    日
                                  臺灣新竹地方法院民事第二庭
~B審判長法官  吳上晃
~B法      官  王佳惠
~B法      官  滕治平
右為正本係照原本作成。
不得再抗告。
~B法院書記官  劉宗源
中      華      民      國    九十二    年      十      月    二十七    日


司法院資訊處製作；財團法人民間司法改革基金會備份。
